臺灣屏東地方法院交通事件裁定        100年度交聲字第269號
原處分機關  交通部公路總局高雄區監理所屏東監理站
法定代理人  高金木
異  議  人  林婷婷
即受處分人
上列受處分人因違反道路交通管理處罰條例事件，對於交通部公
路總局高雄區監理所屏東監理站民國100 年7 月7 日所為之處分
（原處分案號：屏監違字第裁82-P00000000號）聲明異議，本院
裁定如下：
    主  文
異議駁回。
    理  由
一、原處分意旨略以：異議人即受處分人林婷婷（下稱異議人）
    於民國100 年6 月3 日22時10分許，駕駛車牌號碼6W-7636
    號自用一般小客車，行經花蓮縣光復鄉○○路與中興路口處
    時，因有駕車行經有燈光號誌管制之交岔路口闖紅燈之違規
    事實，為警製單舉發，嗣原處分機關即交通部公路總局高雄
    區監理所屏東監理站認異議人上開情形，違反道路交通管理
    處罰條例第53條第1 項之規定，裁處罰鍰新臺幣（下同）2,
    700 元，並依同條例第63條第1 項之規定記違規點數3 點等
    語。
二、聲明異議意旨詳如附件聲明異議狀所載。
三、按汽車駕駛人，行經有燈光號誌管制之交岔路口闖紅燈者，
    處1,800 以上5,400 元以下罰鍰；又汽車駕駛人有第53條情
    形者，記違規點數3 點，道路交通管理處罰條例第53條第1
    項、同條例第63條第1 項分別定有明文。
四、經查：
  (一)異議人於100 年6 月3 日晚上10時10分許，駕駛車牌號碼6W
    -7636 號自小客車，行經花蓮縣光復鄉○○路與中興路口處
    時，有駕車行經有燈光管制之交岔路口闖紅燈之事實，業據
    舉發員警王仲榮陳稱：伊於100 年6 月3 日執行20至24時交
    通稽查勤務，行經上述時間、地點時，發現違規人林婷婷駕
    駛6W-7636 號自小客車由南往北方向直行，闖越中山路與中
    興路口紅燈行車管制號誌，明顯有闖紅燈行為，警方隨即驅
    車尾隨並攔停，攔停違規人後告知其違規事由以及相關法律
    權益，並就違規事實依據道路交通管理處罰條例舉發之（檢
    附違規行為過程錄影畫面光碟1 份）等語，有其出具之職務
    報告及所繪製之異議人之自小客車與警車之行駛方向圖1 份
    在卷可參（見本院卷第19至20頁）。核諸上開舉發員警所述
    關於當日目睹異議人如何駕駛自小客車違規闖越紅燈暨攔停
    異議人後之過程，陳述甚為詳細、具體，亦無違背經驗法則
    、論理法則。
  (二)至異議人雖辯稱：以通過停止線時，依一般經驗法則論之，
    在未完全通過路口前應有轉為紅燈之可能，於此經情形舉發
    員警難排除誤認之可能性，何況員警是在距離舉發地點後相
    距近1 公里之處（中興路與和平路路口）攔停舉發，已有相
    當距離，實難認定聲明人確有「闖紅燈」之事實云云，然經
    本院調閱舉發異議人交通違規之蒐證光碟，並依職權勘驗該
    光碟之結果，於蒐證畫面（V1、Ｖ2 ）顯示100 年6 月3 日
    22時11分31秒時，舉發地點（中山路與中興路）之路口燈號
    轉為紅燈，於同日22時11分32秒時，異議人所駕車牌號碼6W
    -7636 號自小客車由畫面左側出現在蒐證畫面中尚未超過舉
    發地點之停止線，於同日22時11分34秒時，舉發地點之路口
    燈號仍為紅燈時，異議人所駕車牌號碼6W-7636 號自小客車
    超越舉發地點之停止線，並於22時11分36秒時通過該舉發地
    點之路口，此有勘驗筆錄附卷可稽（見本院卷第22頁），觀
    諸舉發地點路面開闊，交通燈號設置位置並無遭物體遮蔽，
    ，而舉發當時雖為夜間，然有照明，視距甚為良好，是舉發
    員警於本件舉發時，當可清楚辨識上開交岔路口交通號誌運
    作情況，而無誤為舉發之情。從而，本件異議人確有駕駛上
    開車輛，於上述時、地，有闖紅燈之違規情事，應堪認定。
  (三)異議人另辯稱：其遭員警攔停後，有要求員警要看蒐證錄影
    ，警察不採納，並開立罰單，開單程序不合法云云。然用以
    蒐證之儀器是否可當場播放錄影以證其實，因儀器系統功能
    不同而未必能當場播放，除有現實技術可行性之困難外，勢
    將大幅提高交通管理之行政成本，並嚴重削弱道路交通管理
    之行政效能，此絕非立法者制定道路交通管理法規之本意。
    是舉發警員雖未能提出異議人違規攝影畫面供異議人檢視，
    然當場舉發交通違規並不以攝影或照相存證為其要件，亦不
    以舉發錄影或照片為唯一之證明方法，再參諸警察舉發違反
    道路交通管理處罰條例所列之違規事實，本質上為行政處分
    ，係公務員基於職務上之權力，依法就特定之具體事件所為
    之具公法上效果之單方行政行為，基於公務員為公法上行為
    具有公信力之原則，該行政行為當可被推定為真正，即員警
    本其維護交通秩序、安全職責所為之舉發，自應受到合法、
    正確之推定，況本件舉發員警，執行公務本身倘有違法、不
    當將有受行政懲處責任之嚴格監督，而其與異議人間亦素不
    相識，並無仇隙，衡情自無虛構違規事實以陷害異議人之理
    。是異議人上開所辯，難為其有利之認定。本件違規事實，
    已臻明確。
五、綜上所述，異議人駕駛上開車輛有於上開時、地闖越紅燈之
    違規事實，應可認定。從而，原處分機關依上開規定裁處罰
    鍰2,700 元，並記違規點數3 點，於法洵屬有據，異議人之
    異議，要無理由，應予駁回。
據上論斷，依道路交通事件處理辦法第18條，裁定如主文。
中    華    民    國  100     年    9     月    23    日
                  交通法庭      法  官  陳秀慧
以上正本證明與原本無異。
如不服本裁定應於收受送達後5 日內向本院提出抗告書狀敘述抗
告之理由抗告於臺灣高等法院高雄分院。
中    華    民    國  100     年    9     月    23    日
                                書記官  蔡語珊